【裁判字號】    98,訴,1050
【裁判日期】    990419
【裁判案由】    毒品危害防制條例
【裁判全文】
臺灣桃園地方法院刑事判決              98年度訴字第1050號
公  訴  人  臺灣桃園地方法院檢察署檢察官
被      告  丙○○
            丁○○
上二人共同
選任辯護人  郭登富律師
上列被告因毒品危害防制條例案件，經檢察官提起公訴（98年度
訴第2027號、第2105號），本院判決如下：
    主  文
丙○○販賣第一級毒品，累犯，處有期徒刑拾陸年，販賣第一級
毒品海洛因所得新臺幣貳拾萬元，沒收，如全部或一部不能沒收
時，以其財產抵償之；又明知為禁藥而轉讓，處有期徒刑壹年陸
月。應執行有期徒刑拾柒年，販賣第一級毒品海洛因所得新臺幣
貳拾萬元，沒收，如全部或一部不能沒收時，以其財產抵償之。
丙○○其餘被訴部分均無罪。
丁○○無罪。
    事  實
一、丙○○前於民國94年間，因持有第一級毒品案件，經臺灣高
    等法院於94年8 月1 日以94年度重上更三字第92號判處有期
    徒刑2 年10月確定。另於92年間因偽造文書案件，經臺灣臺
    北地方法院於92年6 月6 日以92年度易字第406 號判處有期
    徒刑5 月確定。前開案件之刑，再經臺灣高等法院於94年8
    月1 日以94年度聲字第995 號裁定定應執行為有期徒刑3 年
    2 月。其於94年8 月26日入監，於96年7 月10日假釋出監，
    並交付保護管束，保護管束期間於96年8 月27日期滿未經撤
    銷，所餘刑期以已執行完畢論，竟不知悛悔。因居於花蓮之
    乙○○、戊○○知悉己○○、甲○○之毒品來源即丙○○可
    供購買第一級毒品海洛因，遂央求己○○及甲○○帶同向丙○○合資購買第一級毒品海洛因。己○○與甲○○答應乙○○及戊○○後，乙○○及戊○○遂於97年4 月中旬某日自花
    蓮搭車北上至臺北市○○路與民權或民族東路路口與己○○
    及甲○○會合，乙○○及戊○○隨即搭乘己○○及甲○○所
    駕駛之車輛，於翌日凌晨約2 時許抵達丙○○位於臺北縣林
    口鎮財團法人長庚紀念醫院林口院區（下稱林口長庚醫院）
    對面某大樓租屋處內，四人乃共同出資向丙○○購買毒品。
    而丙○○明知海洛因、甲基安非他命分別為毒品危害防制條
    例所管制之第一級、第二級毒品，而甲基安非他命亦係藥事
    法所規定之禁藥，非經主管機關許可，不得販賣、轉讓或持
    有，竟基於販賣第一級毒品海洛因之犯意，以新臺幣（下同
    ）20萬元代價（其中，己○○及甲○○出資共8 萬元，乙○○及戊○○共出資12萬元），販賣約1 兩重之第一級毒品海
    洛因予己○○、甲○○、乙○○及戊○○等四人。於完成交
    易後，丙○○另基於轉讓第二級毒品甲基安非他命之犯意，
    於上揭時地轉讓足供甲○○施用一次之數量之第二級毒品甲
    基安非他命予甲○○。嗣因己○○與甲○○因另案主動供出
    毒品上游為丙○○，而經警循線查獲，始悉上情。
二、案經花蓮縣警察局花蓮分局報請臺灣花蓮地方法院檢察署呈
    請臺灣高等法院檢察署檢察長令轉臺灣桃園地方法院檢察署
    檢察官偵查起訴。
    理  由
甲、有罪部分
壹、證據能力方面
一、按被告以外之人於偵查中向檢察官所為之陳述，除顯有不可
    信之情況者外，得為證據，刑事訴訟法第159 條之1 第2 項
    定有明文。經查，證人甲○○、己○○、戊○○、乙○○於
    偵查中向檢察官所為之陳述，均經具結，且自筆錄內容觀之
    ，並無不正取供之情事，而無顯不可信之情況，依上開規定
    ，自有證據能力。
二、再按被告以外之人於審判外之言詞或書面陳述，除法律有規
    定者外，不得作為證據；又被告以外之人於審判外之陳述，
    雖不符合刑事訴訟法第159 條之1 至第159 條之4 之規定，
    而經當事人於審判程序同意作為證據，法院審酌該言詞陳述
    或書面陳述作成時之情況，認為適當者，亦得為證據，而當
    事人、代理人或辯護人於法院調查證據時，知有上開不得為
    證據之情形，而未於言詞辯論終結前聲明異議者，視有前項
    之同意，刑事訴訟法第159 條第1 項及第159 條之5 分別定
    有明文。查證人甲○○、己○○、乙○○於警詢所為之陳述
    ，雖為被告以外之人於審判外之言詞陳述，然經本院於準備
    程序及審理程序提示予被告及辯護人並告以要旨，經被告及
    辯護人表示無意見，且未聲明異議，又本院審酌上開證人警
    詢筆錄之記載，並無不正取供之情事，且證人於警詢時並無
    具結之可能，故就此等審判外言詞陳述作成時之情況，應認
    為適當，依前揭法條意旨，得援為本案證據。
貳、事實認定方面
一、訊之被告丙○○矢口否認有何販賣第一級毒品海洛因及轉讓
    禁藥即第二級毒品甲基安非他命之犯行，辯稱：伊並沒有販
    賣毒品給己○○、甲○○、戊○○及乙○○，伊也沒有轉讓
    毒品給甲○○。乙○○及戊○○都沒有見過面也不認識。當
    初是因為己○○自己被搜到毒品而懷疑是因為伊向員警報密
    ，所以才會誣賴伊賣毒品云云。經查：
(一)稽證人己○○於97年7月9日偵訊時結證：伊與被告丙○○是
    童年友人，於80幾年時，均因施用毒品在北監執行，執行後
    有聯絡上，被告丙○○便問伊有沒有在用，並告訴伊他那邊
    有貨，如果伊要，可以向他拿，伊就會以電話跟被告丙○○
    聯絡，若被告丙○○有空就會拿來給伊，否則就是伊至被告
    丙○○林口或瑞芳住處拿毒品等語（見臺灣花蓮地方法院檢
    察署97年度偵字第5582號偵查卷宗第39頁）明確；其另於97
    年12月16日偵訊時結稱：伊認識乙○○，不認識戊○○，曾
    有一次在97年3 月後某日半夜2 、3 時許，帶綽號「阿財」
    的人去向被告丙○○買一次毒品，是乙○○跟甲○○聯絡後
    ，知道乙○○友人「阿財」要合資購買毒品，後來相約在民
    族東路，但忘記是要買海洛因或安非他命，「阿財」是乙○○帶來的，不確定甲○○、乙○○有無一起上去，大概是購
    買一兩等語（見臺灣桃園地方法院檢察署98年度偵字第2027
    號偵查卷宗第36頁至第39頁）綦詳；其再於99年1 月25日本
    院審理時結證：被告丙○○是伊從小童年的朋友。伊與被告
    丙○○在91、92年間於監獄在一起，出來後有碰面往來，被
    告丙○○有在賣毒品，伊需要就跟被告丙○○買。伊到林口
    被告丙○○的住處購買時，有帶別人一起去過一次，那是伊
    之前的女朋友甲○○拜託伊載花蓮的朋友去過一次。她花蓮
    的朋友有二位，一位是剛剛跟伊一起提（提解）上來的那位
    （即本院同日自臺灣花蓮監獄提解傳訊之證人乙○○），另
    外一位伊不認識。當天伊跟甲○○與這兩位朋友約在臺北龍
    江路，後來載他們到林口。是四個人一起上去的。當天甲○○的朋友及伊各買半兩，各自付錢。伊記得伊買的比較便宜
    ，甲○○的朋友買的比較貴，毒品價格都會變動，所以伊現
    在不記得了。被告丙○○交給伊及花蓮朋友的毒品，是不同
    包裝的。花蓮的朋友買的是阿富汗進來的，像小雞蛋形狀的
    毒品，叫做螞蟻蛋，品質比較好，所以5 錢要11萬元，伊買
    的海洛因1 兩17萬，當天都各買5 錢。當天在丙○○的租屋
    處待了約一個小時。四個人合買那次，本來要合資一起買，
    試了結果伊想買比較不純的，花蓮的那位朋友想買比較純的
    ，所以花蓮朋友付了11萬，伊的部分是8 萬5000元，當場銀
    貨兩訖。花蓮那位朋友綽號是阿財。阿財及總舖仔是同一個
    人，因為有人叫他總舖財。伊與甲○○及乙○○及花蓮朋友
    四個人一起去，當時被告丙○○住在另一個地址的2 樓，被
    告丙○○的3 個地方都在長庚醫院附近，1 個是丁○○的家
    ，兩個是丙○○的租屋處等語（見本院審理卷第127 頁至第
    128 頁、第131 頁背面至第132 頁、第133 頁背面）屬實。
    證人甲○○於97年7 月4 日警詢時證稱：伊於97年4 月中旬
    某日凌晨2 時許，乙○○帶同某男性友人至臺北市○○○路
    、龍江街口與伊及己○○會合後，4 人就共乘己○○車輛至
    同前地點購買海洛因一兩，價值約20萬元，而該次是4 人合
    資購買，伊與己○○佔4 、乙○○及其友人佔6 ，是被告丙○○自臥房拿出毒品交予伊等4 人平分等語（臺灣桃園地方
    法院檢察署98年度偵字第2027號偵查卷，第62至63頁）；其
    另於97年12月12日偵訊時證稱：伊、己○○、乙○○及乙○○另一友人於97年4 月中、下旬至林口長庚醫院附近大樓以
    20萬元合資購買海洛因一兩，乙○○友人買6 錢，而伊與己○○買4 錢，是一起付錢的，另此次賣方有在交易前送毒品
    試用，伊有試用安非他命等語（見臺灣桃園地方法院檢察署
    98年度偵字第2027號偵查卷宗第68至69頁）明確；其於99年
    3 月8 日本院審理時另結證：伊跟己○○是男女朋友。伊認
    識被告丙○○半年，是伊與己○○在一起而認識。伊跟己○○有跟丙○○購買過毒品。交易的地方在林口長庚醫院附近
    。有一次花蓮的朋友乙○○打電話給伊，拜託伊帶他去買毒
    品。乙○○說他朋友花蓮人帶他一起上來臺北，問伊有沒有
    認識的人，伊想說伊身上沒有東西，所以就想說一起合夥購
    買。去到那邊對方才跟我們講說多少錢。乙○○跟伊說他需
    要毒品時，都沒有說到要多少錢或多少數量的毒品，只有說
    他朋友身上帶了十幾萬元。後來是在臺北龍江路那邊跟乙○○碰面。乙○○與其朋友是開車過來。後來己○○開車載伊
    等一起過去丙○○那邊。乙○○跟他朋友的車子應該是停在
    路邊，當時乙○○、他女朋友及另外1 個朋友，還有1 個花
    蓮的朋友在那邊等，總共是四個人，後來只有乙○○、花蓮
    的朋友跟伊與己○○一起去被告丙○○那邊。說到了之後，
    被告丙○○有拿海洛因出來讓伊等試，拿出兩、三種毒品，
    價錢不一樣。1 錢2 萬元，1 兩20萬，己○○跟乙○○合買
    ，己○○拿4 錢，乙○○拿6 錢，合起來1 兩20萬元。乙○○拿6 錢的錢是乙○○的朋友出的。是當場現金交付的。己○○買的海洛因的形狀是方塊形狀，一塊一塊的。當時在試
    用的時候，有人表示純度不夠，要試用別的。被告丙○○有
    拿兩、三種來試用，被告丙○○是把毒品交給出錢的人，己○○跟花蓮的朋友。四人當天跟被告丙○○交易毒品的時候
    ，伊有施用安非他命。被告丙○○身上有安非他命，知道伊
    有吃安非他命，所以請伊吃。一點點，大約是零點一、二克
    左右的量。是被告丙○○跟己○○交易毒品完之後才拿出來
    請伊吃。乙○○的朋友，年紀跟己○○差不多，身高170 幾
    公分，瘦瘦的。伊有看過小雞蛋形狀的海洛因。那天己○○
    、乙○○的朋友買的就是小雞蛋形的海洛因。乙○○及花蓮
    朋友買的是雞蛋形狀的海洛因。因為比較貴，當天是買比較
    好的。伊帶乙○○及他花蓮朋友那次，在被告丙○○那邊停
    留差不多壹個小時。伊有看到毒品交易的過程，花蓮那位朋
    友當天買6 錢拿了12萬元，己○○拿了8 萬元。被告丙○○
    拿出雞蛋形狀的毒品的時候，說一錢兩萬多，後來就算兩萬
    元1 錢。當天交易海洛因的過程中，伊有施用安非他命等語
    （見本院審理卷第207 頁背面至第211 頁、第212 頁、第21
    3 頁）屬實。證人乙○○於97年11月28日警詢時證稱：伊於
    97年3 、4 月間先認識己○○，再經由己○○介紹認識甲○○並開始施用海洛因，而伊海洛因來源均是向甲○○購買，
    甲○○的毒品來源伊只知道是臺北林口，因為伊去過一次，
    就是甲○○於97年7 月4 日警詢所稱97年4 月中旬某日凌晨
    2 時許之交易，是由己○○先以電話向賣家聯絡，是賣方被
    告丙○○先拿出毒品給伊驗貨及試用，由戊○○交付現金12
    萬元、己○○交付8 萬元購得一兩的海洛因，並由戊○○與
    己○○當場平分，戊○○分到較多，當天被告丙○○有額外
    送給甲○○約2 公克之安非他命，而賣方只有一人等語（見
    臺灣桃園地方法院檢察署98年度偵字第2027號偵查卷宗第71
    至73頁）明確；其再於97年12月9 日偵訊時結稱：警詢筆錄
    內容正確、實在。被告丙○○是甲○○、己○○上線，有很
    多海洛因，因為本來要跟甲○○拿，但毒品不夠，所以伊就
    與甲○○、己○○、戊○○於97年4 月中旬一同前往林口長
    庚醫院附近某電梯大樓向丙○○購買海洛因一兩，約18至20
    萬元，記得當時戊○○拿出12萬元，其餘的錢當時是約定由
    己○○支付，不是當場現金交易，在購買後送2 、3 公克安
    非他命給甲○○，甲○○在當場施用，後來離去時，己○○
    及甲○○就去湊錢送去給被告丙○○等語（臺灣桃園地方法
    院檢察署98年度偵字第2027號偵查卷宗第78至79頁）綦詳；
    再於99年1 月25日本院審理時結證：伊在97年4 月中旬有跟
    己○○及甲○○一起到林口購買毒品。當天伊帶花蓮的朋友
    綽號阿財，伊先聯絡己○○，己○○說叫伊快一點，他要帶
    伊等去，伊等就去拿藥。伊跟己○○約在臺北，哪條路伊不
    記得。是坐己○○開的車去。甲○○也有一起去。那天要買
    五錢。買十幾萬元，是跟己○○一起合資。這次與己○○合
    資購買毒品的錢，伊的有付，己○○的部分伊不曉得。交易
    毒品的對象是即為在庭的被告丙○○。當天在該處待了差不
    多一個小時多。甲○○那天有施用毒品。被告丙○○有拿安
    非他命給甲○○施用。伊確定是安非他命。因為伊也有吸用
    ，所以一看就知道。被告丙○○沒有向甲○○收取安非他命
    的錢。當天伊朋友買毒品形狀是蛋形，伊說的花蓮的朋友只
    知道叫阿財。被告丙○○交給己○○的毒品形狀，蛋形及粉
    狀都有。阿財的另一個綽號叫做總舖仔或是總舖財。伊在97
    年11月28日警詢時供稱，毒品來源是甲○○，而甲○○的毒
    品來源是臺北林口，意思是被告丙○○。97年12月9 日偵訊
    時，說丙○○是甲○○、己○○上線，有很多海洛因，那時
    候伊有看到毒品才會這樣講。97年4 月中旬跟戊○○、甲○○、己○○去丙○○住處的那次伊有看到毒品，己○○從臺
    北載伊等到丙○○住處，好像有經過長庚醫院或看到長庚醫
    院，伊見過在庭的被告丙○○。是在該次到他家看過等語（
    見本院審理卷第135 頁至第139 頁）。證人戊○○於97 年
    12月16日偵訊時結證：有一位友人交代伊與乙○○搭乘己○○、甲○○的車一起至長庚醫院購買毒品，對方是一個男的
    ，但因時間太久不確定是誰，該次是伊出5 萬與朋友及己○○合資買海洛因，都現場交付現金，且賣家交付毒品時是分
    成2 包，分別交給伊及己○○等語（臺灣桃園地方法院檢察
    署98年度偵字第2027號偵查卷宗第37至38頁）明確；其於本
    院審理時另結證：伊有到長庚醫院的住處購買過毒品。是朋
    友乙○○帶伊去，但是不知道是什麼地方。伊去過長庚醫院
    附近買過毒品一次。該次是乙○○介紹，伊從花蓮過來，乙○○就叫他的朋友載伊去某個地方，當時是晚上伊不知道是
    什麼地方，買完毒品就離開了。臺灣桃園地方法院檢察署98
    年度偵字第2027號卷第148 頁嫌疑人照片中的己○○是開車
    帶乙○○及伊過去購買毒品的。伊的綽號叫「阿財」、「總
    舖仔」。當天是經由一個朋友聯絡乙○○到臺北會面，乙○○說他有朋友可以拿到毒品。當天在己○○車上有伊、乙○○、己○○、己○○的女朋友等語（見本院審理卷第199 頁
    、第203 頁、第205 頁背面至第206 頁）屬實。觀諸證人己○○、甲○○、乙○○及戊○○自警詢、偵訊至本院審理時
    ，已1 年有餘，惟互核其等於警詢、偵訊及本院審理時之證
    述，就「證人乙○○、戊○○如何聯繫自花蓮北上」、「與
    證人己○○及甲○○約定於臺北何處碰面」、「碰面後由誰
    駕車、共多少人前往向被告丙○○購毒」、「交易當日合購
    毒品金額之分配」、「交易當日所購買海洛因之種類」、「
    被告丙○○於交易後有無取出甲基安非他命供證人甲○○施
    用」等細節，均證述明確且一致，並無左異，洵值採信。另
    衡以證人乙○○、戊○○與被告丙○○並不熟識，彼此並無
    何宿怨，當無甘冒偽證罪責之風險，而任意捏編構陷被告之
    動機，胥可信實。再者，細繹上開證人之證詞可知，證人己○○、甲○○及乙○○於本院審理時均當庭指認被告丙○○
    確係販賣第一級毒品海洛因及轉讓第二級毒品之人。而證人
    乙○○係證述案發當日偕同北上之有人綽號係「阿財」、「
    總舖仔」或「總舖財」（見本院審理卷第138 頁背面），證
    人己○○亦證稱當日四人前往被告丙○○住處其中一人為乙○○友人綽號「阿財」、「總舖仔」或「總舖財」（見本院
    審理卷第132 頁），證人戊○○則證稱其綽號為「阿財」或
    「總舖仔」（見本院審理卷第203 頁），其確有與證人乙○○北上而與證人己○○及甲○○四人共同搭車前往購買海洛
    因等語（見本院審理卷第199 頁）。且依證人甲○○證述證
    人乙○○所帶花蓮朋友之身高、體型及年紀等特徵（見本院
    審理卷第211 頁），皆與證人戊○○相符（見臺灣花蓮地方
    法院檢察署97年度偵字第5582號偵查卷宗第27頁），是就上
    開證人證詞相互勾稽，堪認證人戊○○證述其偕同證人乙○○自花蓮北上與證人己○○及甲○○會合後，四人共同前往
    購毒，該販毒之人確為證人己○○、甲○○及乙○○所指認
    之被告丙○○無訛。又者，證人乙○○、己○○於本院99年
    1 月25日審理時，係就同一事項作證，本院認有隔離之必要
    ，而命證人隔離接受交互詰問（見本院審理卷第126 頁背面
    ），然證人己○○及乙○○證述其等約定地點、共同向被告
    丙○○購毒之時間、地點、交易價格、如何分配購得額、被
    告丙○○於交易後有無拿出甲基安非他命供證人甲○○施用
    等節，均如出一轍。此外，證人己○○及乙○○尚明確證述
    當日被告丙○○提出之海洛因，其中一種外觀係蛋型或稱螞
    蟻蛋，阿富汗產，品質較為優良，價格亦較為昂貴等語（各
    見本院審理卷第128 頁背面、第137 頁背面），其等就此細
    節證述亦相符一致，且若合符節，果非證人所親身經歷，自
    難憑空捏編。此亦核與證人甲○○於本院另次審理期日（99
    年3 月8 日）證述被告丙○○交易毒品當日，證人乙○○的
    朋友買的即是雞蛋形狀的海洛因，因為比較貴，當天是買比
    較好的，被告丙○○有拿出形狀不同之海洛因等語（見本院
    審理卷第212 頁），互核相符，衡以證人己○○及乙○○現
    於臺灣花蓮監獄服刑，而證人甲○○係於臺灣花蓮女子監獄
    服刑，服刑單位不同，作證之審理期日亦不相同，其等自無
    串證之可能，堪認證人己○○、乙○○、戊○○上開證述，
    洵堪採信。綜上各端，被告丙○○於上揭時地，以價格共20
    萬元販賣重約一兩之第一級毒品海洛因予證人己○○、甲○○、乙○○及戊○○，並在交易完成後，轉讓轉讓足供證人
    甲○○施用一次之數量之第二級毒品甲基安非他命予證人甲○○之事實，均堪認定。
(二)被告丙○○雖以上詞置辯。惟查：
  1.證人己○○、甲○○及乙○○迭於警詢、偵訊及本院審理時
    均明確指認其等確係向被告丙○○購得第一級毒品海洛因無
    訛，已如上述。衡以證人乙○○與被告丙○○素昧平生而無
    嫌隙，且證人乙○○就其指認被告丙○○乙節，並未可獲得
    任何事實上及法律上之利益，自無任意構陷被告丙○○之動
    機，又證人乙○○於偵訊及本院審理時係具結而為證述，當
    無任意虛妄證述而使己陷偽證罪追訴危險之可能，足見其指
    認被告丙○○之證述，應可採信。況且，證人己○○於本院
    審理時，係與證人乙○○隔離後接受交互詰問，而證人甲○○係於不同審理期日到庭作證，惟其等就向被告丙○○購毒
    之情節仍為如出一轍之證述，已說明如上，甚且，其等亦均
    證稱被告丙○○當日販售之第一級毒品海洛因係雞蛋形狀，
    此與一般市面常見之粉狀、塊狀海洛因有顯著不同，證人等
    果非確實歷經此事，豈得向壁虛構？堪徵被告丙○○推諉其
    未見過證人乙○○、戊○○等人，也未販售毒品予證人己○○、甲○○、乙○○及戊○○云云，自不足採。
  2.另稽證人即員警楊永豐於本院審理時結證：伊認識被告丙○○跟證人己○○二人都是毒品列管人口。伊於97年要查己○○之前有跟被告丙○○問過。但是被告丙○○說他沒有聯絡
    。問之後隔一、二個月，於97年夏天有帶隊去己○○的住處
    搜索。伊之前風聞己○○持有大量的毒品，所以去問被告丙○○己○○在那裡。伊知道他們是一掛的，有來往。伊以閒
    聊的方式問丙○○己○○最近的行蹤。當時是有人報案，以
    報案資料來聲請搜索票。事後己○○一直沒有到案，也沒有
    訊問過己○○。伊跟被告丙○○打聽己○○的事情也無跟任
    何人講。除了向被告丙○○打聽外，亦有向其他人打聽等語
    （第149 頁至第151 頁）屬實。另參以證人己○○證稱被告
    丙○○與證人己○○屬同鄉且童年即熟識，二人於獄中亦相
    處相當之時間（見本院審理卷第127 頁），此亦與被告丙○○之供述相符（見本院審理卷第37頁背面至第38面）。綜依
    證人楊永豐、己○○之證述及被告丙○○之供詞，復佐以經
    驗法則，依證人己○○與被告丙○○自幼認識且頗具交情之
    關係，倘證人楊永豐確有向被告丙○○打聽證人己○○之下
    落，被告丙○○理當為證人己○○掩飾、袒護才是，則在證
    人楊永豐係多方打聽之情形，且被告丙○○亦未向員警透露
    證人己○○之下落，則證人己○○是否僅因事後為警搜索，
    即逕自懷疑係被告丙○○向證人楊永豐告密？並非無疑。且
    是否僅因此未經查證之懷疑，而於偵訊時即誣陷被告丙○○
    販毒，而致令被告丙○○罹於重典？自屬可疑。稽此情狀，
    堪認被告丙○○辯稱證人己○○因懷疑其告密而誣陷云云，
    顯與常情有違，並不足採。
(三)至證人戊○○於本院審理時指認向其與證人己○○等人販賣
    第一級毒品海洛因之人並非在庭之被告丙○○（見本院審理
    卷第203 頁），並證述該販賣毒品者比伊還矮、年紀大約40
    歲，在庭的被告丙○○比較老云云（見本院審理卷第205 頁
    ）。惟觀諸證人戊○○於97年12月16日檢察官偵訊時，經檢
    察官提示被告丙○○之照片供證人戊○○指認，證人戊○○
    表示販賣毒品之人是男的，名字不知道，已經蠻久了，印象
    沒有很深刻，伊不確定見到人的話能否認得出來等語（見臺
    灣花蓮地方法院檢察署97年度偵字第5582號查卷宗第65頁至
    第66頁）。衡以經驗法則，倘非經驗特殊抑或常習為之，人
    之記憶將隨時間經過而逐漸模糊或淡忘，則對該販毒者初次
    見面之證人戊○○，於事發後約8 個月於偵訊時已無法明確
    指認該販毒之人，惟竟於事發將近二年後之本院審理時，果
    斷直截指認在庭之被告丙○○並非當時販毒之人，足見其於
    本院審理時之指認及證述，顯與事理有違，是否可信，並非
    無疑。再者，證人己○○、甲○○及乙○○均證述於上揭時
    地有與乙○○之朋友即證人戊○○前往向被告丙○○購毒乙
    節，至為明確，已如上述，則證人戊○○證稱該販毒之人並
    非被告丙○○，已難採信。是綜上各節，證人戊○○前開證
    述顯與事理不符，自難採為被告丙○○有利之認定。
(四)末查甲基安非他命（Methamphetamine） 及安非他命（Amph
    etamine） 均屬安非他命類之中樞神經興奮劑，且安非他命
    及甲基安非他命之俗名通常混用，而一般用語之習慣，亦未
    詳加區分安非他命與甲基安非他命。而「目前國內緝獲之白
    色結晶或粉末狀安非他命毒品，其成分多為甲基安非他命。
    」有行政院衛生署管制藥管理局93年11月2 日管檢字第0930
    010499號函示可憑。證人甲○○之毒品來源均係向被告丙○○取得，業據證人甲○○證述如上，且觀諸證人甲○○於本
    案案發之97年間之施用毒品案件，係於97年6 月12日下午5
    時30分許，在花蓮縣花蓮市○○○○街36號2 樓之住處，將
    第二級毒品甲基安非他命置於玻璃球吸食器燒烤產生煙霧之
    方式施用甲基安非他命1 次，而於同日為警查獲所採集之尿
    液，經送慈濟大學濫用藥物檢驗中心，檢驗結果確呈安非他
    命、甲基安非他命陽性反應。證人甲○○因前開施用第二級
    毒品案件，業經臺灣花蓮地方法院以97年度訴字第280 號判
    決在案，此有該判決書及證人甲○○臺灣高等法院被告前案
    紀錄表各1 份附卷可參。而「施用甲基安非他命之代謝最先
    是去N-甲基（N-deme thylation）形成安非他命，而施用甲
    基安非他命後，在正常尿液PH值情況下，24小時內，有43％
    服用劑量以甲基安非他命原態排出；又施用安非他命後，其
    尿液不致檢出甲基安非他命陽性反應，而施用甲基安非他命
    後，其尿液可檢出甲基安非他命和其代謝物安非他命成分。
    」有行政院衛生署管制藥品管理局上開函示可憑。是證人甲○○既證述其毒品來源僅有被告丙○○，且參以證人甲○○
    於本件案發之97年期間有此施用毒品案件可資參照，則被告
    丙○○於上揭時地轉讓予證人甲○○之第二級毒品應屬甲基
    安非他命無訛。本案證人甲○○、乙○○及己○○等所指之
    安非他命及相關筆錄，關於安非他命之記載，應係甲基安非
    他命之誤，附此敘明。
(五)綜上所述，本件事證明確，被告丙○○於上揭時地以20萬之
    代價販賣重約一兩之第一級毒品海洛因予證人己○○、甲○○、乙○○及戊○○之犯行，並於交易完成後轉讓足供證人
    甲○○施用一次之數量之第二級毒品甲基安非他命予證人甲○○之犯行，均堪認定，其事後辯解，核係卸責之詞，不足
    採納。
、法律適用方面
一、查被告丙○○行為後，毒品危害防制條例第4 條業已修正，
    並於98年5 月20日公布，同年月22日施行，是被告犯後法律
    已有變更，修正前毒品危害防制條例第4 條第1 項之規定為
    ：「製造、運輸、販賣第一級毒品者，處死刑或無期徒刑；
    處無期徒刑者，得併科1 千萬元以下罰金。」；修正後毒品
    危害防制條例第4 條第1 項則規定為：「製造、運輸、販賣
    第一級毒品者，處死刑或無期徒刑；處無期徒刑者，得併科
    2 千萬元以下罰金。」；修正前毒品危害防制條例第4 條第
    2 項之規定為：「製造、運輸、販賣第二級毒品者，處無期
    徒刑或7 年以上有期徒刑，得併科7 百萬元以下罰金。」；
    修正後毒品危害防制條例第4 條第2 項則規定為：「製造、
    運輸、販賣第二級毒品者，處無期徒刑或7 年以上有期徒刑
    ，得併科1 千萬元以下罰金。」整體比較之下，本件依修正
    前毒品危害防制條例第4 條之規定較有利於行為人，並無存
    在刑法第2 條第1 項但書之情形，故依刑法第2 條第1 項前
    段之規定，自應適用修正前毒品危害防制條例之規定。
二、按海洛因及甲基安非他命分別為毒品危害防制條例第2 條第
    2 項  第1 款、第2 款所明定之第一級毒品、第二級毒品。
    。而甲基安非他命亦屬藥事法所稱之禁藥，依法不得持有及
    轉讓，行為人明知為禁藥即甲基安非他命而轉讓予他人者，
    除成立修正前毒品危害防制條例第8 條第2 項之轉讓第二級
    毒品罪外，亦構成藥事法第83條第1 項之轉讓禁藥罪，屬於
    同一犯罪行為同時有二種法律可資處罰之法條競合，應依「
    重法優於輕法」、「後法優於前法」等法理，擇一處斷；而
    毒品危害防制條例第8 條第2 項轉讓第二級毒品罪之法定本
    刑為「6 月以上5 年以下有期徒刑，得併科70萬元以下罰金
    」，93年4 月21日修正、同年月23日施行之藥事法第83 條
    第1 項轉讓禁藥罪之法定本刑則為「7 年以下有期徒刑，得
    併科500 萬元以下罰金」，故行為人轉讓甲基安非他命之情
    節，若無毒品危害防制條例第8 條第6 項及第9 條所定轉讓
    或持有毒品達一定數量應加重其刑之情形者，藥事法第83條
    第1 項之罪之法定本刑，顯較毒品危害防制條例第8 條第2
    項之罪之法定本刑為重，依重法優於輕法之法理，應優先適
    用藥事法第83條第1 項之規定處斷。查被告丙○○於上揭時
    地轉讓得供證人甲○○一次施用之數量之第二級毒品甲基安
    非他命予證人甲○○，業經證人甲○○證述約0.1 至0.2 公
    克，或經證人乙○○證述約1 、2 公克，均未達轉讓持有毒
    品加重其刑之數量標準所訂淨重10公克以上之標準，自無從
    依據毒品危害防制條例第8 條第6 項之規定加重其刑，足認
    本件適用藥事法第83條第1 項之法定刑較毒品危害防制條例
    第8 條第2 項之法定刑為重，應優先適用藥事法之規定處罰
    。是核被告丙○○所為，係犯修正前毒品危害防制條例第4
    條第1 項之販賣第一級毒品罪，及藥事法第83條第1 項之轉
    讓禁藥罪。公訴意旨雖認被告丙○○轉讓第二級毒品予證人
    甲○○部分應成立毒品危害防制條例第8 條第2 項之轉讓第
    二級毒品罪，惟經蒞庭公訴檢察官補充被告此部分所為另涉
    犯藥事法第83條第1 項而屬法條競合（見本院審訴卷第46頁
    背面至第47頁），依檢察一體原則，本院自無庸變更起訴法
    條，附此說明。又被告上揭持有甲基安非他命、海洛因之低
    度行為，分別為轉讓禁藥、販賣第一級毒品之高度行為所吸
    收，不另論罪。被告所為轉讓禁藥、販賣第一級毒品海洛因
    等行為，犯意各別，行為互殊，應予分論併罰。另按刑事審
    判旨在實現刑罰權之分配的正義，故法院對有罪被告之科刑
    ，應符合罪刑相當之原則，使輕重得宜，罰當其罪，以契合
    社會之法律感情，此所以刑法第57條明定科刑時應審酌一切
    情狀，尤應注意該條所列10款事項以為科刑輕重之標準，並
    於同法第59條賦予法院以裁量權，如認「犯罪之情狀可憫恕
    ，認科以最低度刑仍嫌過重者，得酌量減輕其刑」，俾使法
    院就個案之量刑，能斟酌至當。而刑法第59條規定犯罪之情
    狀可憫恕者，得酌量減輕其刑，其所謂「犯罪之情狀」，與
    同法第57條規定科刑時應審酌之一切情狀，並非有截然不同
    之領域，於裁判上酌減其刑時，應就犯罪一切情狀（包括第
    57條所列舉之10款事項），予以全盤考量，審酌其犯罪有無
    可憫恕之事由（即有無特殊之原因與環境，在客觀上足以引
    起一般同情，以及宣告法定低度刑，是否猶嫌過重等等），
    以為判斷（參見最高法院38年台上字第16號、45年台上字第
    1165號、51年台上字第899 號判例意旨）。被告丙○○販賣
    第一級毒品海洛因，固基於牟利之意圖，惟其販賣海洛因及
    安非他命之數量與其他販毒集團大量販賣毒品並可獲得厚利
    之情形比較，所生危害相對輕微，是倘不論其情節輕重，而
    一律論處本罪之法定本刑「死刑」、「無期徒刑」，則猶嫌
    過重，並有傷人民對法律之情感，即就全部犯罪情節觀之，
    猶屬法重而情輕，是自客觀言之，當有情堪憫恕之處，爰依
    刑法第59條規定，均予以酌量減輕其刑。爰審酌被告丙○○
    前即因持有毒品案件入監服刑，明知第一級毒品海洛因及第
    二級毒品甲基安非他命對於人體有莫大之戕害，竟漠視毒品
    之危害性，為圖一己私利，向他人購入海洛因後販售予他人
    牟利，並轉讓第二級毒品甲基安非他命予他人，嚴重危害國
    民及自己身心健康與社會風氣，兼衡被告丙○○犯罪之動機
    、目的，暨其否認販賣轉讓毒品之犯罪態度等一切情狀，分
    別量處如主文所示之刑，並定其應執行之刑，以資懲儆。。
    被告丙○○販賣第一級毒品海洛因之所得為20萬元，為被告
    本件犯罪所得之財物，應依毒品危害防制條例第19條第1 項
    規定宣告沒收，如全部或一部不能沒收時，以其財產抵償之
    ，惟因其犯罪所得為金錢，故尚無同條項所定追徵其價額之
    問題，附此敘明。
乙、無罪部分
壹、公訴意旨另以：被告丙○○明知海洛因、甲基安非他命係毒
    品危害防制條例所管制之第1 級、第2 級毒品，非經主管機
    關許可，不得販賣，竟夥同女友被告丁○○共同意圖營利基
    於販賣第1 級毒品海洛因、第2 級毒品甲基安非他命之犯意
    聯絡，於下表所示之時間、地點，販賣海洛因、甲基安非他
    命予甲○○、己○○。嗣經警循線查獲。因認被告丙○○及
    丁○○共同涉犯毒品危害防制條例第4 條第1 項、第2 項販
    賣第一級、第二級毒品罪嫌等語。
  ┌──┬──────┬────────┬───┬───────┬─────┐
  │編號│   時  間   │    地    點    │買受者│毒品種類、數量│   代價   │
  │    │            │                │      │              │（新臺幣）│
  ├──┼──────┼────────┼───┼───────┼─────┤
  │ 1. │97年3 月10日│丙○○、丁○○為│甲○○│第一級毒品海洛│    7 萬元│
  │    │晚上8 時許  │於臺北縣林口鎮「│己○○│因2 錢        │          │
  │    │            │長庚醫院」對面某│      │              │          │
  │    │            │大樓租屋處      │      │              │          │
  ├──┼──────┼────────┼───┼───────┼─────┤
  │ 2. │97年3 月底某│同上            │甲○○│第一級毒品海洛│    8 萬元│
  │    │日          │                │己○○│因半兩        │          │
  ├──┼──────┼────────┼───┼───────┼─────┤
  │ 3. │97年5 月初某│同上            │甲○○│第二級毒品甲基│9 至10萬元│
  │    │日          │                │己○○│安非他命1 兩  │          │
  ├──┼──────┼────────┼───┼───────┼─────┤
  │ 4. │97年6 月2 、│同上            │己○○│第二級毒品甲基│    17萬元│
  │    │3 日間某時  │                │      │安非他命2 兩  │          │
  ├──┼──────┼────────┼───┼───────┼─────┤
  │ 5. │97年6 月10日│同上            │己○○│第一級毒品海洛│    17萬元│
  │    │某時        │                │      │因1 兩        │          │
  └──┴──────┴────────┴───┴───────┴─────┘
貳、按犯罪事實應依證據認定之，無證據不得認定犯罪事實，不
    能證明被告犯罪者，應諭知無罪之判決，刑事訴訟法第154
    條第2 項、第301 條第1 項分別定有明文。又犯罪事實之認
    定，應憑證據，如未能發現相當證據，或證據不足以證明，
    自不能以推測或擬制之方法，作為裁判基礎，最高法院40年
    台上字第86號判例著有明文；且認定犯罪事實所憑之證據，
    雖不以直接證據為限，間接證據亦包括在內，然而無論直接
    證據或間接證據，其為訴訟上之證明，須於通常一般之人均
    不致有所懷疑，而得確信其為真實之程度者，始得據為有罪
    之認定，倘其證明尚未達到此一程度，而有合理之懷疑存在
    而無從使事實審法院得有罪之確信時，即應由法院為諭知被
    告無罪之判決，最高法院76年台上字第4986號判例亦著有明
    文。再檢察官對於起訴之犯罪事實，仍應負提出證據及說服
    之實質舉證責任，倘其所提出之證據，不足為被告有罪之積
    極證明，或其指出證明之方法，無從說服法院以形成被告有
    罪之心證，基於無罪推定之原則，自應為被告無罪判決之諭
    知，最高法院92年度台上字第128 號著有判例。
、公訴人認被告丙○○及丁○○涉有上揭犯行，無非係以證人
    甲○○、己○○、庚○○之證述，及郵政國內匯款單、被告
    丙○○龜山文化郵局帳戶交易明細表各1 份為其主要論據。
    惟訊之被告丙○○及丁○○堅詞否認有何販賣毒品犯行，被
    告丙○○辯稱：當初己○○被搜到毒品，懷疑是伊告密，所
    以就誣賴伊，伊沒有販賣毒品給己○○及甲○○，伊會匯錢
    給己○○，是因為己○○與其姊姊庚○○經營六合彩，手頭
    不方便所以跟伊借錢，伊前後借己○○三次，第一次10萬元
    ，一次15萬元，一次7 萬元等語；被告丁○○辯稱：因為己○○很喜歡一位鄒性女友，伊介入其等感情之間，後來己○○跟此位鄒性女友分手，因此懷恨在心，伊沒有販賣毒品給
    己○○。經查：
一、觀諸證人己○○於警詢時證述：伊持有之安非他命、海洛因
    均是向被告丙○○及其女友「小玉」即被告丁○○在被告丙○○林口某公寓7 樓住處或瑞芳購買，被告丙○○與丁○○
    都有親自交給伊過，且被告丁○○也會送毒品至瑞芳給伊，
    大部分是伊獨自前往，但也會與證人甲○○一起去，期間自
    96 年9月至97年6 月11日止，次數已不復記憶，金額總計大
    約50至60萬元，有時現金交易、有時則事後匯款，又現金交
    易會視交易模式而異，可能交給送毒過來的人或把錢拿去給
    他們等語（見臺灣桃園地方法院檢察署98年度偵字第2027號
    偵查卷宗第29至31頁）；其於偵訊時則證稱：伊購買毒品均
    是與被告丙○○聯絡，因為被告丙○○不會開車，所以有時
    由被告丁○○送來給伊，或是被告丙○○與丁○○一起來，
    如果是伊前去買毒，都直接找被告丙○○拿，有購買海洛因
    跟安非他命，一次都買一兩，安非他命一兩約11、12萬元、
    海洛因則17、18萬元，但安非他命比較少買。伊確實曾與證
    人甲○○一起前往長庚醫院附近向被告丙○○、丁○○購買
    毒品，但日期均不復記憶，僅記得【最後一次（即上開附表
    編號5 部分）是遭逮捕（97年6 月12日）前1 天由伊單獨前
    往購買毒品，係由被告丙○○、丁○○一起交給伊，伊則於
    隔天在南港土地銀行匯款17萬元至被告丙○○郵局帳戶內】
    。伊約每隔10至20天向丙○○購買一兩毒品1 次，而海洛因
    一兩約17萬元，安非他命則約10萬元，伊以匯款方式交付價
    金約10次左右，都是以伊名義匯入丙○○瑞芳及林口郵局之
    帳戶，而伊與丙○○間金錢往來除購買毒品外，沒其他關係
    ，若金額低於10萬是購買安非他命，15至18萬元則是購買海
    洛因。【97年12月16日偵訊所稱最後一次（即上開附表編號
    5 部分）購買毒品過稱均正確、實在，當時抵達林口約中午
    ，伊匯給丙○○17萬元僅有97年6 月12日在南港土地銀行匯
    款一筆紀錄，且匯款前一天有拿到毒品】。【伊與被告丁○○並無金錢借貸關係，丁○○97年6 月5 日匯給伊姐庚○○
    17萬元是之前伊要買二兩安非他命但沒買到（即上開附表編
    號4 部分）】，所以將錢還給伊的，因為該筆金錢是當初伊
    以要買車為理由向庚○○拿的，所以還給庚○○，並非簽六
    合彩賭注，且庚○○也不是組頭。【97年6 月2 、3 日向被
    告丙○○、丁○○購買安非他命並在林口住處交付現金17萬
    元，後來因為沒有貨，所以被告丁○○於同年月5 月匯款17
    萬至伊姐庚○○帳戶（即上開附表編號4 部分）】等語（各
    見臺灣花蓮地方法院檢察署97年度偵字第5582號偵查卷宗第
    39頁、臺灣桃園地方法院檢察署98年度偵字第2027號偵查卷
    宗第36頁、第188 頁至第189 頁、第220 頁至第221 頁）；
    其另於本院審理時結證：伊從96年7 、8 月開始跟被告丙○○買毒品，買很久，買到伊被抓的前一兩天還有跟被告丙○○買。【被抓前還有向向被告丙○○買了各17萬的安非他命
    及海洛因，一兩海洛因17萬元，二兩安非他命，價格也是17
    萬元。買的當天有給17萬元是買海洛因的錢，還差17萬元還
    沒有在當天付，後來我另外6 月11或12日再匯款給被告丙○○（即上開附表編號5 部分）】。證人甲○○供稱在97年3
    月底某日，伊有向被告丙○○跟丁○○購買海洛因約半兩，
    伊已經無法記憶。【被告丙○○會匯17萬元至伊姊姊庚○○
    的帳戶是伊之前向他買二兩安非他命17萬元，先把錢給他，
    本來以為很快就會拿到毒品，伊就先到臺北辦事情，被告丙○○跟伊說剛好沒有安非他命，要把錢還給伊，打電話給伊
    時，伊人在花蓮，所以伊本來叫伊姊姊去跟被告丙○○拿17
    萬元，伊姐姐剛好沒空，被告丙○○就叫庚○○給帳戶，用
    匯的方式。此次購買時間大約是在伊被抓的前5 、6 天或壹
    個禮拜左右。被告丙○○把錢匯給伊姊姊庚○○的前一天就
    是伊與被告丙○○交易安非他命的日子（即上開附表編號4
    部分）】。伊剛才說查獲前幾天，有跟丙○○買了海洛因及
    安非他命，這次買的安非他命又是另外一次。伊向被告丙○○購買毒品都以兩為單位等語（見本院審理卷第127 頁至第
    131 頁）。細繹證人己○○之證詞可知，其就附表編號4 部
    分證述毒品交易後，究係「被告丙○○」抑或「被告丁○○
    」退還匯回款項？購買毒品之日期係「97年6 月2 、3 日」
    ，抑或「被告丙○○匯回金額之前一日（即97年6 月4 日）
    」？已有出入。況且，其另就附表編號5 部分，係於97年6
    月10日向被告丙○○購買第一級毒品海洛因，或於遭查獲前
    一天即97年6 月11日向被告購買第一級毒品海洛因？該次僅
    購買第一級毒品海洛因，抑或購買第一級毒品海洛因以外，
    尚有購買第二級毒品安非他命？亦有前後不一之情形。況證
    人庚○○（即證人己○○之姐）於本院審理時係證稱：97年
    6 月5 日被告丁○○匯了17萬元給伊，是伊弟弟（即己○○
    ）打電話給伊說小麗（及被告丁○○）要還他17萬元，叫伊
    去拿，伊說伊沒有空，被告丁○○叫伊給帳號用匯的。這筆
    錢並不是要給伊的，而是要還伊弟弟己○○。後來這筆17萬
    元也是己○○拿去。己○○有跟伊拿錢去買車，跟這筆17萬
    元沒有關係等語（見本院審理卷第144 頁背面至第145 頁）
    。核與證人己○○證稱附表編號4 部分之17萬匯給證人庚○○，係當作買車借款之還款等語，互有齟齬，是證人己○○
    之上開證詞，可否盡信，已有疑問。
二、另證人甲○○雖於警詢、偵訊證稱：伊所施用之安非他命及
    海洛因均是與證人己○○至臺北向被告丙○○購得，伊每次
    都購買一兩，而海洛因一兩約17萬元、安非他命則約10萬元
    ，被告丙○○現獨居於林口長庚醫院附近某大樓6 樓，而被
    告丙○○是使用TOYOTA廠牌紅色自小客車，但通常是其女友
    「小莉」使用，而「小莉」則與丙○○分居不同大樓以避查
    緝。伊與證人己○○一起向丙○○購毒有4 次，大約從97年
    3 月初某日至此次被查獲前，時間均是晚上7 、8 時許，地
    點則均在被告丙○○現租屋處，私下單獨向丙○○購毒。伊
    所持有之海洛因與安非他命均是與證人己○○一同向被告丙○○及丁○○購買。伊與被告丁○○初次碰面是在【97年3
    月10日晚上8 時許，地點在林口長庚醫院附近某大樓3 樓，
    該次是與證人己○○一起開車前往，購買海洛因約2 錢，代
    價約3 萬元，是由丁○○背包內拿出毒品交給己○○（即上
    開附表編號1 部分）】。與被告丁○○第二次碰面是於【97
    年3 月底某日凌晨約0 時許在同一地點，也是由伊與證人己○○駕車前往，並購賣海洛因約半兩，價值約8 萬元，毒品
    是丁○○自臥房內取出（即上開附表編號2 部分）】。與被
    告丁○○第三次碰面是於【97年5 月初某日晚上10時許在同
    一地點，同樣由伊與證人己○○駕車前往，該次購買安非他
    命約半兩，價值約5 萬元（即上開附表編號3 部分）】，毒
    品是放在客廳茶几上等語（各見臺灣桃園地方法院檢察署98
    年度偵字第2027號偵查卷宗第41頁至第43頁、第59頁至第63
    頁）；其另於偵訊時證稱：【伊於97年3 月與證人己○○一
    起前往長庚醫院附近大樓，向丙○○、丁○○購買海洛因2
    錢，約3 萬元（即上開附表編號1 部分）】，【第二次則購
    買半兩海洛因，約8 萬元（即上開附表編號2 部分）】，【
    於97年5 月初某日，伊有買安非他命約9 、10萬元（即上開
    附表編號3 部分）等語（各見臺灣桃園地方法院檢察署98年
    度偵字第2027號偵查卷宗第68頁至第69頁）。惟依證人己○○之上開證述，其向被告丙○○及丁○○購買毒品之數量係
    以「兩」為單位，然觀諸證人甲○○證述附表編號1 、2 、
    3 其等向被告丙○○購毒之單位係「2 錢」、「半兩」或「
    一兩」不一，則與證人己○○之前開證述亦不相符。
三、復參以證人己○○於本院審理時證稱：伊曾有一位鄒性之女
    友（即鄒秀錦，見本院審訴卷第55頁）是在作保險的，伊有
    在96年8 月15日叫此位鄒性女友匯款4 萬3200元至證人辛○○之帳戶內等語（見本院審理卷第132 頁背面）。而證人辛○○於本院審理時則證稱：本院審訴卷第55頁卷附之匯款明
    細中合作金庫桃園分行0000000000000 這是伊的帳戶。這是
    96年8 月15日有一位叫鄒秀錦的人匯了4 萬3200元因為被告
    丁○○跟伊介紹跟壹個男生簽六合彩，伊中的彩金所匯的等
    語（見本院審理卷第151 頁背面）明確。是綜依證人己○○
    及證人辛○○之證詞可知，被告丙○○及丁○○辯稱證人己○○有在經營六合彩等語，尚非無憑，則卷附被告丙○○之
    龜山文化郵局帳戶交易明細中證人己○○匯入之15萬元（見
    臺灣桃園地方法院檢察署97年度偵字第2027號偵查卷宗第14
    6 頁）、郵政國內匯款單所示被告丁○○匯款予證人庚○○
    之17萬元（見臺灣桃園地方法院檢察署97年度偵字第2027號
    偵查卷宗第196 頁），究係是證人己○○證述係購買毒品之
    價金，或係被告丙○○及丁○○辯稱係簽賭六合彩之賭金，
    已非無疑。
四、又本件公訴意旨認被告丙○○及丁○○有附表編號1 、2 、
    3 、4 、5 之販賣毒品犯嫌，除上述卷附被告丙○○之龜山
    文化郵局帳戶交易明細及郵政國內匯款單外，僅以證人己○○及甲○○之證述為主要證據，證人己○○及甲○○證述被
    告丙○○及丁○○是否涉犯重典之重要事項，復無其他證據
    可資佐證。而證人己○○及甲○○另犯毒品危害防制條例案
    件因供出毒品來源為被告丙○○及丁○○，乃分別經臺灣花
    蓮地方法院及臺灣高等法院花蓮分院依毒品危害防制條例第
    17條之規定，予以減輕其刑（臺灣花蓮地方法院97年度訴字
    第374 號、臺灣高等法院花蓮分院98年度上訴字第141 號）
    此有各該判決書附卷可佐。證人己○○及甲○○就其等供出
    毒品來源即被告丙○○及丁○○，此事關邀獲減刑寬典之事
    項，不無為己身利益考量而有虛妄證述之動機，是為免被告
    丙○○及丁○○因證人於己身案件為求減刑而虛偽指述之可
    能，於本件復無其他事證足資佐證被告等確有如公訴意旨所
    指附表編號1 至5 之販毒犯行，尚難僅因證人己○○及甲○○供出毒品來源之證述，即遽認被告丙○○及丁○○有如公
    訴意旨附表編號1 至5 所示之販賣毒品犯行。
肆、綜上所述，公訴人認被告丙○○及丁○○有如上附表編號1
    至5 之販賣第一級、第二級毒品罪犯行所憑之證據，尚未達
    通常一般人均不致有所懷疑，而得以確信其為真實之程度。
    此外，復查無其他積極證據足資認定被告丙○○及丁○○有
    公訴人所指上開附表編號1 至5 所示販賣第一級、第二級毒
    品之犯行，依據「罪證有疑，利於被告」之證據法則，既不
    能證明被告丙○○及丁○○此部分犯罪，依法自應就起訴事
    實為被告丙○○及丁○○此部分無罪之諭知。
據上論斷，應依刑事訴訟法第299 條第1 項前段、第301 條，修
正前毒品危害防制條例第4 條第1 項、第19條第1 項，藥事法第
83條第1 項，刑法第11條、第2 條第1 項前段、第47條第1 項、
第55條、第59條、第51條第5 款，判決如主文。
本案經檢察官楊凱真到庭執行職務
中    華    民    國    99    年     4    月    19    日
                  刑事第七庭審判長法  官  蕭世昌
                                  法  官  黃立昌
                                  法  官  蔡羽玄
以上正本證明與原本無異。
如不服本判決，應於送達後10日內向本院提出上訴狀（應附繕本
），其未敘述上訴理由者，應於上訴期間屆滿後20日內，補提理
由書狀於本院，上訴於臺灣高等法院。
                                  書記官  陳玉芳
中    華    民    國    99    年    4     月    20    日
附錄論罪科刑法條：
修正前毒品危害防制條例第4條第1項
製造、運輸、販賣第一級毒品者，處死刑或無期徒刑；處無期徒
刑者，得併科新臺幣1 千萬元以下罰金。
藥事法第83條第1 項
明知為偽藥或禁藥，而販賣、供應、調劑、運送、寄藏、牙保、
轉讓或意圖販賣而陳列者，處7年以下有期徒刑，得併科新臺幣5
百萬元以下罰金。

司法院資訊處製作；財團法人民間司法改革基金會備份。
